【裁判字號】    96,上訴,2346
【裁判日期】    970324
【裁判案由】    違反槍砲彈藥刀械管制條例等
【裁判全文】
臺灣高等法院高雄分院刑事判決        96年度上訴字第2346號
上  訴  人
即  被  告  甲○○
選任辯護人  洪天慶律師
上列上訴人因違反槍砲彈藥刀械管制條例等案件，不服臺灣高雄
地方法院96年度訴字第2222號中華民國96年10月4 日第一審判決
（起訴案號：臺灣高雄地方法院檢察署96年度偵字第10285 號）
，提起上訴，本院判決如下：
    主  文
原判決撤銷。
甲○○未經許可，持有其他可發射子彈具有殺傷力之改造手槍，
處有期徒刑參年貳月；併科罰金新臺幣壹拾萬元，罰金如易服勞
役，以新臺幣壹仟元折算壹日。扣案仿WALTHER 廠半自動手槍製
造換裝土造金屬槍管之改造手槍壹枝（含彈匣壹個，槍枝管制編
號0000000000號）沒收。又犯恐嚇取財未遂罪，處有
期徒刑壹年拾月；扣案仿WALTHER 廠半自動手槍製造換裝土造金
屬槍管之改造手槍壹枝（含彈匣壹個，槍枝管制編號00000
00000號）沒收。應執行有期徒刑肆年拾月；併科罰金新臺
幣壹拾萬元，罰金如易服勞役，以新臺幣壹仟元折算壹日；扣案
仿WALTHER 廠半自動手槍製造換裝土造金屬槍管之改造手槍壹枝
（含彈匣壹個，槍枝管制編號0000000000號）沒收。
被訴恐嚇危害安全部分，無罪。
    事  實
一、甲○○明知非經中央主管機關許可，不得無故持有槍砲彈藥
    刀械管制條例所列管可發射子彈具有殺傷力之改造手槍及彈
    藥，竟於民國94年2 月後某日在桃園縣楊梅鎮某遊藝場內，
    向姓名年籍不詳綽號「阿龍」（起訴書誤載為「阿輪」）之
    成年男子，以新臺幣（下同）30,000元代價，購入可發射子
    彈具有殺傷力仿WALTHER 廠半自動手槍製造、換裝土造金屬
    槍管而成之改造手槍1 枝（槍枝管制編號0000000000號），
    及具有殺傷力之土造子彈1 顆後，將槍彈藏放在高雄巿楠梓
    區○○路158 號5 樓住處，未經許可而非法持有之。
二、甲○○因沈迷電玩遊戲，身上缺錢使用，竟意圖為自己不法
    之所有，基於恐嚇取財之犯意，於96年4 月6 日14時許，在
    高雄巿楠梓區○○路158 號5 樓住處飲用高梁酒半瓶後，將
    上述槍彈置於絨布袋及背包內，於同日16時35分許，攜至高
    雄市○○區○○路209 號OM超商，在店內先要求店員丁○○
    至店外騎樓，表示需要借錢周轉，因丁○○以「我不是老闆
    ，沒辦法作主，要聯絡老闆看看」回應，甲○○乃將所攜背
    包及絨布袋打開，讓置放其內之槍彈微露給丁○○觀看，稱
    「這是什麼你知道嗎？」，並拿出絨布袋靠近丁○○腹部，
    以此方式施以恐嚇，致丁○○心生恐懼，並交付背面寫有「
    郵局、戶名宋源朗、00000000000000、0000000000」之名片
    ，因當天適逢假日，銀行並未營業，乃要求丁○○最慢應於
    隔天匯款30,000元至名片所寫帳戶；其間，適該店老闆丙○○打電話至店內，丁○○在電話中即暗示現有歹徒在店內要
    求匯款，且係持有槍彈，丙○○隨即報警處理，經警於同日
    17時05分許趕抵OM超商並當場逮捕甲○○，扣得其所持有之
    改造手槍及土造子彈（業經鑑驗試射），甲○○始未得逞。
三、案經高雄市政府警察局左營分局移請臺灣高雄地方法院檢察
    署檢察官偵查起訴。
    理  由
壹、證據能力部分：
一、被告之自白，非出於強暴、脅迫、利誘、詐欺、疲勞訊問、
    違法羈押或其他不正之方法，且與事實相符者，得為證據；
    刑事訴訟法第156 條第1 項定有明文。本件持有具有殺傷力
    改造手槍、土造子彈之犯罪事實，已經上訴人即被告甲○○
    （下稱被告）坦承不諱，且核與事實相符，自得作為證據。
二、現行刑事訴訟法為保障被告之反對詰問權，排除具有虛偽危
    險性之傳聞證據，以求實體真實之發見，故於該法第159 條
    、第159 條之2 分別規定：「被告以外之人於審判外之言詞
    或書面陳述，除法律有規定者外，不得做為證據」、「被告
    以外之人於檢察事務官、司法警察官或司法警察調查中所為
    之陳述，與審判中不符時，其先前之陳述具有較可信之特別
    情況，且為證明犯罪事實存否所必要者，得為證據」。被害
    人丁○○於警詢所為之陳述，屬於傳聞證據，被告及辯護人
    既均反對作為證據，本院審酌丁○○關於被告攜帶槍彈至超
    商內要求匯款及有無在警局恐嚇等重要待證事實部分，與其
    在審判中之陳述尚屬相符，且非達於證明犯罪不可或缺之程
    度，故應以丁○○在審判中之證述作為證據。
三、被告以外之人於偵查中向檢察官所為之陳述，除顯有不可信
    之情況外，得為證據；刑事訴訟法第159 條之1 第2 項定有
    明文。被害人丁○○於偵查中向檢察官所為之陳述，雖屬傳
    聞證據；惟現階段刑事訴訟法規定，檢察官代表國家偵查犯
    罪、實施公訴，依法有訊問被告、證人及鑑定人之權，實務
    運作時，檢察官於偵查中向被告以外之人所取得之陳述，原
    則上均能遵守法律規定，不致違法取供，其可信度極高，且
    被告及辯護人並未提出有何顯不可信之情形，故丁○○於偵
    查中之證言，自得為證據。
四、偵查中有關鑑定人之選任及鑑定機關（團體）之囑託，依刑
    事訴訟法第198 條及第208 條之規定，應由檢察官為之，而
    鑑定人及鑑定機關（團體）實施鑑定或審查之人所為之言詞
    或書面報告，即為傳聞證據之例外，具有證據能力。是檢察
    官對於偵查中之案件，認須實施鑑定者，固應就具體個案，
    選任鑑定人或囑託鑑定機關（團體）為之；但對於司法警察
    機關調查中之案件，或有量大或急迫之情形，為因應實務之
    現實需求，如檢察官針對該類案件之性質，認為當然有鑑定
    之必要者，基於檢察一體原則，得由該管檢察長對於轄區內
    之案件，以事前概括選任鑑定人或囑託鑑定機關（團體）之
    方式，俾便轄區內之司法警察官、司法警察對於調查中之此
    類案件，得即時送請事前已選任之鑑定人或囑託之鑑定機關
    （團體）實施鑑定。是本件扣案之改造手槍及子彈，雖係由
    高雄市政府警察局左營分局送請內政部警政署刑事警察局鑑
    定，但是內政部警政署刑事警察局為臺灣高等法院檢察署檢
    察長事先概括選任之鑑定機關，仍屬受檢察官囑託鑑定，其
    出具之書面鑑定報告，應屬刑事訴訟法所定之傳聞例外，當
    具有證據能力。
貳、實體部分：
一、上揭持有改造手槍及土造子彈之事實，迭據被告於警詢、偵
    查、原審及本院坦承不諱，扣案之手槍、子彈，經送請內政
    部警政署刑事警察局鑑定結果，認為：該送鑑手槍1 枝（槍
    枝管制編號0000000000號），以性能檢驗法檢測，認係改造
    手槍，由仿WALTHER 廠半自動手槍製造之槍枝，換裝土造金
    屬槍管而成；經裝填具底火之適用彈殼測試，可擊發，應可
    供擊發適用子彈使用，具殺傷力；送鑑子彈1 顆，以性能檢
    驗法檢測，認係土造子彈，具直徑8.58MM金屬彈頭，以試射
    法試射，可擊發，認具殺傷力，有該局96年4 月30日刑鑑字
    第0960054029號槍彈鑑定書在卷可稽（偵卷第22至24頁），
    確分屬槍砲彈藥刀械管制條例第4 條第1 款、第2 款所稱之
    槍砲、彈藥無誤。復有改造手槍、土造子彈扣案可資佐證，
    被告之自白，應與事實相符，足堪採信。被告持有具殺傷力
    之改造手槍及子彈，罪證明確，犯行洵堪認定。又警員到達
    現場以前，所接獲之報案內容，乃係有人持槍在超商內，於
    抵達後，發現被告在超商門口騎樓下，經向店員確定其為嫌
    犯後，即加以逮捕並在其背袋內查獲槍彈等情，業據警員乙○○於本院證述明確（本院卷第82、83頁）。故被告持有槍
    彈之犯行，警方於抵達現場前業已知悉，抵達現場後經由店
    員確認後，更立即上前加以逮捕，扣案槍彈並非由被告主動
    提出，被告辯稱自首，尚非可信，自不足另為有利之認定。
二、訊據被告雖坦承攜帶扣案槍彈至OM超商，並有交付名片要求
    丁○○匯款至指定帳戶，惟否認有加重強盜之犯行，辯稱：
    攜帶槍彈外出是要防身，一直放在背包內沒有拿出來，也沒
    有拿槍抵住丁○○腹部，更沒有向丁○○說『要30,000元跑
    路費』、『若未匯錢要讓店家無法生存，大家輸贏看看』，
    因為曾在該店賭博輸很多錢，想要商量可否借貸周轉等語。
    經查：
  (一)按刑法第346 條恐嚇取財罪之恐嚇行為，係指以將來惡害之
    通知恫嚇他人而言，受恐嚇人尚有自由意志，不過因此而懷
    有恐懼之心，此與強盜罪以目前之危害脅迫他人，致喪失自
    由意志不能抗拒者不同。故恐嚇取財與強盜罪，兩者就其同
    具有不法得財之意思及使人交付財物而言，固無異趣，但就
    被害人是否喪失意思自由致不能抗拒言之，前者被害人尚有
    意思自由，後者被害人之意思自由已被壓制，達於不能抗拒
    之程度。故恐嚇取財罪，其恐嚇行為不以將來之惡害通知為
    限，即以目前之危害相加，亦屬之。但必其強暴、脅迫手段
    ，尚未使被害人達於不能抗拒之程度始可，如其強暴、脅迫
    行為，已使被害人喪失意思自由，達於不能抗拒之程度，即
    應構成強盜罪，而非恐嚇取財罪。至於被害人是否因被告之
    加害行為，而達於不能抗拒之程度，應審酌行為當時客觀時
    、地、人、物等情狀及被害人主觀上之意識為斷（最高法院
    67年台上字第542 號判例、85年度台上字第363 號、87年度
    台上字第2278號判決參照）。
  (二)依丁○○於偵查及原審所稱：「被告說有事跟我說，我們就
    到店外騎樓下，他說『要跑路費30,000元』，我說『我不是
    老闆，沒辦法作主，要聯絡老闆』，他就從側背包拿出一個
    絨布袋，該絨布袋袋口開著，我看到裡面是一把槍，他拿著
    該絨布袋係持槍之狀況靠著我的肚子，問我說『這是什麼你
    知道嗎』，我就沒有回答他，那時有另一家分店的小姐找我
    ，中班的小紅就叫我進去，被告就跟著進來，我在跟分店小
    姐電話中時，趁機跟她說，我們分店出狀況，叫她聯絡老闆
    ，被告又叫我出去，因他持有槍械，我會害怕，不得不出去
    ，他就拿出一張背面載有戶名及帳號之名片，叫我匯30,000
    元進去該帳戶，我當時會害怕，剛好老闆打電話來，中班小
    姐又叫我進去接電話，老闆問我什麼事，我就沈默，他就叫
    我回答是或不是，以免有歹徒在現場無法說明，他就問我說
    是否有搶劫之狀況，及有無帶什東西，我說有，並說他帶槍
    ，我們老闆就說會叫人家過來處理，叫我拖時間，電話掛掉
    後，被告又叫我去外面，說『今天是假日，銀行沒開，但等
    銀行開門，3 點半以前就要看到那筆錢，不然就讓你們店好
    看』，我覺得很害怕，我當時沒有辦法抵抗他，因為他持槍
    靠我很近，店裡面又有分店小姐找我，我進去，他也尾隨進
    來，之後警察就來了」、「他持槍靠在我的肚子上，當時他
    拿出該把槍時，雖有用絨布袋裝著，但他袋口打開，有看到
    裡面有槍，之後他就隔著絨布袋持著槍靠著我，要求我匯款
    」（偵查卷第34、35頁；原審卷第75、76頁），業已明確指
    述被告除要求匯款30,000元至指定帳戶外，且讓丁○○知悉
    其攜帶槍彈，甚至以槍枝靠近腹部方式加以恐嚇，致丁○○
    因此而心生畏懼。參以被告亦坦承在店外騎樓有將絨布袋自
    黑色背包內取出（原審卷第93頁），則丁○○指述被告以絨
    布袋靠在其腹部，應非憑空捏造，可以採信。又被告係在店
    外騎樓實施恐嚇行為，自無從由店內監視翻拍照片之影像得
    知，故店內監視翻拍照片並未拍攝被告持絨布袋抵住丁○○
    ，係屬當然。且原審依被告請求而調閱當日監視翻拍錄影帶
    資料，業經高雄市政府警察局左營分局函覆案發當日並無扣
    得OM超商之電腦數位監視錄影帶（原審卷第44頁），而被告
    與丁○○既在店外騎樓對談，故縱未調得店內之監視錄影帶
    ，仍無礙本案事實之認定。
  (三)然以上之情節，究竟屬於恐嚇取財或係屬於強盜，仍有疑問
    。實際上，被告於96年4 月6 日16時40分至OM超商以前，曾
    於當天14時在家中飲用半瓶高梁酒，於同日17時5 分為警查
    獲時，被告身上仍有明顯酒味，除據警員乙○○於本院證述
    明確外（本院卷第83頁），警方尚因被告有疑似酒醉之狀態
    ，遲至查獲翌日即96年4 月7 日11時7 分始開始對其進行詢
    問，亦有警詢筆錄可佐（警卷第3 、4 頁）。丁○○在偵查
    及原審指證時，對於被告當時處在酒醉狀態，何以故意隱匿
    而隻字未提？遲至本院始稱：「被告那天喝醉了，因為有酒
    味、臉都紅了，在那邊吵鬧，我說要打電話給我老闆，他一
    直叫我去外面騎樓下跟他說，一直說要30,000元跑路費，叫
    我隔天一定要去匯款，不然要給我們店好看」（本院卷第
    128 頁），謂其明顯感受被告有酒醉持續吵鬧糾纏情事。參
    以丁○○在本院亦稱：「被告曾在96年2 、3 月間，請我去
    我們店附近吃薑母鴨，因為那段時間被告都會到我們店買東
    西」（本院卷第127 頁），由此觀之，被告非但為OM超商之
    常客，且應與丁○○甚為熟識。再由被告並非直接闖入大肆
    喧揚，亦非逕在櫃檯表示其持有槍彈，要求當場交付財物，
    反而迂迴要求丁○○外出至店外騎樓，並交付背面寫有「郵
    局、戶名宋源朗、00000000000000、0000000000」之名片（
    警卷第19頁），則被告對丁○○應該具有相當信賴，否則焉
    有自行留下線索供人日後追查之理，被告所辯當時係稱要借
    款周轉，並非索取跑路費等語，尚合情理，應屬可信。至於
    ，被告要求丁○○借貸30,000元，見其未從，除讓丁○○知
    悉其持有槍枝外，並以包裝槍枝之絨布袋靠近其腹部，被告
    此舉顯係以動作表示危害行為，屬於現實之惡害通知，並足
    以致丁○○心生畏懼。其後，被告更交付寫有帳戶資料之名
    片要求匯款，亦足以使人理解其意乃在取得財物。丁○○之
    意思決定雖因此而受影響，但以當時丁○○仍數次自由進出
    超商，並可暗示其他店員業已身處險境，且猶可對外接聽電
    話聯絡該店老闆丙○○，拖延時間等待員警趕來處理，綜合
    以上情狀研判，丁○○應尚未達於不能抗拒之程度，本案應
    論以恐嚇取財罪，較為洽當。
  (四)至於高雄巿政府警察察左營分局雖函覆OM超商內曾擺設賭博
    性電玩，並於96年8 月1 日遭查獲並移由檢察官偵辦（本院
    卷第68、70頁）。被告所辯曾因此沈迷留連，經常出入該店
    ，縱非全然無據，但被告不知自我節制，投入過多金錢，以
    致生活拮据，亦不能謂其向該超商索借現款即具有正當性，
    或欠缺不法所有意圖。本案幸因丁○○於電話中及時對外求
    援，警員接受線報即趕到現場，被告始未取得財物，罪證已
    經明確，被告恐嚇取財未遂之犯行，洵堪認定。
三、核被告同時持有改造手槍及子彈，係犯槍砲彈藥刀械管制條
    例第8 條第4 項（起訴書誤引為第7 條第4 項，業經檢察官
    於原審更正）未經許可持有可射發金屬或子彈具殺傷力之槍
    砲罪，及第12條第4 項未經許可持有具殺傷力之子彈罪。被
    告以一行為觸犯二罪名，為想像競合犯，應依刑法第55條前
    段規定，從一重論以槍砲彈藥刀械管制條例第8 條第4 項未
    經許可持有其他可發射子彈具有殺傷力之槍砲罪。被告恐嚇
    丁○○使其畏懼而未致不能抗拒，且因警員及時趕至現場逮
    捕被告，丁○○尚未交付現款或匯款，被告所為係犯刑法第
    346 條第3 項、第1 項恐嚇取財罪未遂罪。公訴意旨認被告
    係犯刑法第328 條第4 項、第1 項強盜未遂罪，尚有未洽，
    因其起訴之基本事實同一，自應變更檢察官所引應適用之法
    條。又被告著手於恐嚇取財行為之實行，而未至取得財物之
    結果，為未遂犯，爰依刑法第25條第2 項規定，減輕其刑。
    被告所犯未經許可持有可射發金屬或子彈具殺傷力之槍砲罪
    及恐嚇取財未遂間，犯意各別，行為互異，應予分論併罰。
四、公訴意旨雖以：被告於96年4 月6 日20時許，在高雄市政府
    警察局左營分局製作筆錄後，丁○○為避免遇見甲○○，遂
    至廁所內閃避，適甲○○欲如廁，由戒護之警員楊寶昇陪同
    至廁所，在廁所洗手台處發現丁○○後，竟基於恐嚇之犯意
    ，用台語向丁○○恫稱：「你給我小心一點」，以此加害生
    命、身體之事恐嚇，使丁○○心生畏懼，致生危害於安全。
    因認被告另涉犯刑法第305 條恐嚇罪嫌；並以丁○○之指述
    ，為其論據。訊據被告則否認有恐嚇之犯行，辯稱：未在警
    局廁所內恐嚇丁○○等語。經查：
  (一)依丁○○證述：「做筆錄時，我有跟警察說請求隔離，因為
    我會害怕，警察叫我在客廳做筆錄，被告則在房間做筆錄，
    他做完出來，警察叫我先到廁所避一避，他也去上廁所，警
    察就在外面等，他在廁所遇到我，就跟我說『你給我注意一
    點（台語）』，我就趕快出來跟警察說，我當時很害怕」（
    偵查卷第35頁）；「當時有隔離製作筆錄，被告在大廳，警
    察說怕發生意外，所以請我去洗手間以避開被告，後來剛好
    被告也要去洗手間，被告就跟我說『你給我注意一點（台語
    ）』；被告跟我講這些話，是在洗手間裡面洗手台處」（原
    審卷第76頁）等情觀之，在製作筆錄以前，警員因丁○○提
    議，已事先有意將兩人加以區隔，嗣在廁所內則係不期而遇
    ，丁○○遭被告恐嚇後，有立即向廁所外之警員反應。
  (二)惟依擔任戒護之警員楊寶昇證述：「製作完筆錄後，被告有
    要求要上廁所，並由我戒護被告上廁所，被告進入廁所時，
    我看到被告與丁○○眼神有交會，但沒有聽到他們有交談，
    我與他們有段距離（約法庭證人席至審判席）；丁○○是站
    在洗手台，就在門一進去旁邊，我看到的是被告直接去上廁
    所，兩人有照到面。洗手間有分男女廁所，只有一個洗手台
    共用，是進入洗手台後才分男女廁所，他們是在洗手台照面
    。他們照面時，我沒有看到丁○○的表情。被告上廁所時，
    有上手銬，廁所沒有門。丁○○看到被告並照面後，就馬上
    走出來了」（原審卷第81、82頁）等情觀之，被告應始終在
    楊寶昇戒護監控當中，雖與丁○○有相互照面、眼神交會情
    事，但丁○○於走出廁所時，根本未向楊寶昇反應遭被告恐
    嚇。
  (三)對照丁○○與楊寶昇之證述內容，則被告於此短暫機會，究
    竟有無向丁○○出言恐嚇，即有可疑。況警員已在製作筆錄
    時將兩人區隔，被告又始終在戒護監控當中，縱在廁所內與
    丁○○不期而遇，但被告如有任何不當言行舉止，警員焉有
    可能放任不管，甚至對丁○○當下之反應故意不理會？雖丁○○補稱：「被告對我恐嚇的音量，不會很大聲；因為警察
    說要隔離，所以我躲在洗手間內側，我是看到被告進來纔嚇
    一跳；我走出洗手間後，纔看到警察進來，我出去時，還有
    問製作筆錄的警員，不是說要隔離嗎？怎麼還讓被告進入洗
    手間；被告看到我時就邊走邊講，講完時就直接走到小便斗
    那邊去」（原審卷第83、84頁）。對於離開廁所後求援反應
    之對象，究竟是在場戒護之警員楊寶昇？或係製作筆錄之警
    員乙○○？竟與先前所述歧異。參以丁○○係在警員楊寶昇
    證述之後，始對被告恐嚇之音量及地點有所修正補充，先前
    所為陳述能否遽信，亦有可疑，應以在場且無利害關係之警
    員楊寶昇之證述內容為可採。
  (四)綜上所述，被告所辯應屬可信，公訴人所持之論據，既無法
    採為認定犯罪之證據；此外，復查無其他積極證據足資證明
    被告有恐嚇危害安全之犯行，自屬不能證明其犯罪，應為無
    罪之判決。
五、原審未詳為推求，就恐嚇危害安全部分，遽為論罪科刑判決
    ，即有未洽；至於原審對被告持有槍彈及索取財物部分，均
    以論處罪刑，固非無見；惟查：(一)被告持有改造手槍及土造
    子彈之地點，係在高雄巿楠梓區○○路158 號5 樓住處，原
    判決未予認定並明確記載於事實，即有未合。(二)被告施以恐
    嚇後，並未致丁○○達到不能抗拒之情形，已如上述，原判
    決認屬強盜，亦有未合。被告上訴意旨，否認恐嚇取財及恐
    嚇危害安全、辯稱槍彈部分係屬自首，因而指摘原判決全部
    不當，就恐嚇危害安全部分，應有理由；其餘持有槍彈及恐
    嚇取財未遂部分，則無可取，但原判決因有上述可議之處，
    仍應由本院將原判決全部撤銷改判。並就恐嚇危害安全部分
    ，為被告無罪之判決；另就持有槍彈及恐嚇取財未遂部分，
    爰審酌被告年輕力壯，不思端正行為，任意持有具有殺傷力
    之改造手槍及土造子彈，危及社會安全秩序，復因缺錢花用
    ，竟持槍恐嚇他人，藉口借款而要求交付金錢，犯後復無悔
    意，飾詞卸責，茲念其持有槍彈數量非鉅，索借數額不多且
    未得款一切情狀，就持有槍枝部分仍如原審量處有期徒刑3
    年2 月、併科罰金新臺幣100,000 元，並就罰金部分，諭知
    如易服勞役以新臺幣1,000 元折算1 日之標準；另就恐嚇取
    財未遂部分，量處有期徒刑1 年10月；並就以上兩罪定其應
    執行刑。被告非法持有並供恐嚇取財犯罪所用之仿WALTHER
    廠半自動手槍製造換裝土造金屬槍管之槍枝1 枝（含彈匣1
    個，槍枝管制編號0000000000號），屬於槍砲彈藥刀械管制
    條例第4 條第1 項第1 款所列管之違禁物，依刑法第38條第
    1 項第1 款規定，不問屬於犯人與否，應分別於各該犯罪項
    下宣告沒收；另土造子彈1 顆，雖具殺傷力，但已試射用罄
    ，不予沒收。至於名片1 張，雖係被告供犯罪所用，惟已交
    付予被害人丁○○而移轉所有權，已非被告所有，無從沒收
    。未扣案之背包及絨布袋，雖供被告包裝置放槍彈所用，但
    與持有槍彈及恐嚇取財之犯罪間，尚非有直接必然而不可或
    缺關係，不予宣告沒收。
據上論斷，應依刑事訴訟法第369 條第1 項前段、第364 條、第
299 條第1 項前段、第300 條、第301 條第1 項，槍砲彈藥刀械
管制條例第8 條第4 項、第12條第4 項，刑法第11條前段、刑法
第346 條第3 項、第1 項、第25條第2 項、第55條、第42條第3
項、第51條第5 款、第38條第1 項第1 款，刑法施行法第1 條之
1 ，判決如主文。
本案經檢察官鄭銘謙到庭執行職務。
中    華    民    國    97    年    3     月    24    日
                  刑事第五庭    審判長法  官  曾永宗
                                      法  官  任森銓
                                      法  官  王伯文
以上正本證明與原本無異。
恐嚇部分不得上訴。
恐嚇取財部分，被告不得上訴。
檢察官如不服恐嚇取財部分；檢察官及被告如不服持有改造手槍
部分應於收受本判決後10日內向本院提出上訴書狀，其未敘述上
訴理由者，並得於提起上訴後10日內向本院補提理由書狀（應附
繕本）「切勿逕送上級法院」。
中    華    民    國    97    年    3     月    24    日
                                      書記官  黎  珍
附錄本件判決論罪科刑法條：
槍砲彈藥刀械管制條例第8 條第3 項：
未經許可，持有、寄藏或意圖販賣而陳列第1 項所列槍枝者，處
3 年以上10年以下有期徒刑，併科新臺幣7,000,000 元以下罰金
。
槍砲彈藥刀械管制條例第12條第4 項：
未經許可，持有、寄藏或意圖販賣而陳列子彈者，處5 年以下有
期徒刑，併科新臺幣3,000,000 元以下罰金。
刑法第346 條第1 項、第3 項：
意圖為自己或第三人不法之所有，以恐嚇使人將本人或第三人之
物交付者，處6 月以上5 年以下有期徒刑，得併科1,000 元以下
罰金。
前二項之未遂犯罰之。
中華民國刑法施行法第1 條之1 ：
中華民國94年1 月7 日刑法修正施行後，刑法分則編所定罰金之
貨幣單位為新臺幣。
94年1 月7 日刑法修正時，刑法分則編未修正之條文定有罰金者
，自94年1 月7 日刑法修正施行後，就其所定數額提高為30倍。
但72年6 月26日至94年1 月7 日新增或修正之條文，就其所定數
額提高為3 倍。


司法院資訊處製作；財團法人民間司法改革基金會備份。
